it: Livello dinamico: Punto blu; Doppio punto giallo; Punto verde; Punto arancione; Punto rosso; Punto bianco; Punto giallo; Altro
sk-SK: Dynamická úroveň: Modrá bodka; Dvojitá žltá bodka; Zelená bodka; Oranžová bodka; Červená bodka; Biela bodka; Žltá bodka; Iné
hu: Dinamikai szint: Kék pont; Dupla sárga pont; Zöld pont; Narancssárga pont; Piros pont; Fehér pont; Sárga pont; Egyéb
de: Dynamischer Grad: Blauer Punkt; Doppelter gelber Punkt; Grüner Punkt; Orangefarbener Punkt; Roter Punkt; Weißer Punkt; Gelber Punkt; Sonstiges
ro-RO: Nivel dinamic: Supapă albastră; Două supape galbene; Supapă verde; Supapă portocalie; Supapă roșie; Supapă albă; Supapă galbenă; Altele
sl-SI: Dinamična raven: Modra pika; Dvojna rumena pika; Zelena pika; Oranžna pika; Rdeča pika; Bela pika; Rumena pika; Drugo
cs: Stupeň odrazu: Modrá tečka; Dvojitá žlutá tečka; Zelená tečka; Oranžová tečka; Červená tečka; Bílá tečka; Žlutá tečka; Jiné
fi: Dynaaminen taso: Sininen piste; Keltainen kaksoispiste; Vihreä piste; Oranssi piste; Punainen piste; Valkoinen piste; Keltainen piste; Muu
sv: Dynamisk nivå: Blå prick; Dubbel gul prick; Grön prick; Orange prick; Röd prick; Vit prick; Gul prick; Övrigt
nl: Dynamisch niveau: Blauwe stip; Dubbele gele stip; Groene stip; Oranje stip; Rode stip; Witte stip; Gele stip; Andere
lt-LT: Dinamiškumo lygis: Mėlynas taškas; Du geltoni taškai; Žalias taškas; Oranžinis taškas; Raudonas taškas; Baltas taškas; Geltonas taškas; Kita
vi: Cấp độ động: Chấm xanh dương; Hai chấm vàng; Chấm xanh lục; Chấm màu cam; Chấm đỏ; Chấm trắng; Chấm vàng; Khác
th: ระดับไดนามิก: จุดสีน้ำเงิน; จุดสีเหลืองสองจุด; จุดสีเขียว; จุดสีส้ม; จุดสีแดง; จุดสีขาว; จุดสีเหลือง; อื่นๆ
fr: Niveau dynamique: Point bleu; Double point jaune; Point vert; Point orange; Point rouge; Point blanc; Point jaune; Autre
zh-CN: 动力水平: 蓝点; 双黄点; 绿点; 橙点; 红点; 白点; 黄点; 其他
en: Dynamic level: Blue dot; Double yellow dot; Green dot; Orange dot; Red dot; White dot; Yellow dot; Other
da: Dynamisk niveau: Blå prik; Dobbelt gul prik; Grøn prik; Orange prik; Rød prik; Hvid prik; Gul prik; Andet
bg-BG: Динамично ниво: Синя точка; Двойна жълта точка; Зелена точка; Оранжева точка; Червена точка; Бяла точка; Жълта точка; Други
zh-TW: 彈力等級: 藍點; 雙黃點; 綠點; 橙點; 紅點; 白點; 黃點; 其他
el: Δυναμικό επίπεδο: Μπλε κουκκίδα; Διπλή κίτρινη κουκκίδα; Πράσινη κουκκίδα; Πορτοκαλί κουκκίδα; Κόκκινη κουκκίδα; Λευκή κουκκίδα; Κίτρινη κουκκίδα; Άλλο
pt-BR: Nível dinâmico: Ponto azul; Ponto amarelo duplo; Ponto verde; Ponto laranja; Ponto vermelho; Ponto branco; Ponto amarelo; Outro
pt-PT: Nível dinâmico: Ponto azul; Ponto amarelo duplo; Ponto verde; Ponto laranja; Ponto vermelho; Ponto branco; Ponto amarelo; Outro
ja: ダイナミックレベル: ブルードット; 黄色のダブルドット; グリーンドット; オレンジドット; レッドドット; 白ドット; 黄色ドット; その他
ko: 동적 수준: 블루 닷; 더블 옐로 닷; 그린 닷; 오렌지 닷; 레드 닷; 화이트 닷; 옐로 닷; 기타
tr: Dinamik Seviye: Mavi nokta; Çift sarı nokta; Yeşil nokta; Turuncu nokta; Kırmızı nokta; Beyaz nokta; Sarı nokta; Diğer
es: Nivel dinámico: Punto azul; Doble punto amarillo; Punto verde; Punto naranja; Punto rojo; Punto blanco; Punto amarillo; Otros
nb: Dynamisk nivå: Blå prikk; Dobbel gul prikk; Grønn prikk; Oransje prikk; Rød prikk; Hvit prikk; Gul prikk; Annet
ru: Степень прыгучести: Синяя точка; Двойная желтая точка; Зеленая точка; Оранжевая точка; Красная точка; Белая точка; Желтая точка; Другой
pl: Poziom dynamiczny: Niebieska kropka; Podwójna żółta kropka; Zielona kropka; Pomarańczowa kropka; Czerwona kropka; Biała kropka; Żółta kropka; Inne
hr-HR: Dinamička razina: Plava točka; Dvije žute točke; Zelena točka; Narančasta točka; Crvena točka; Bijela točka; Žuta točka; Ostalo